臺灣臺北地方法院行政訴訟判決　
111年度交字第72號
111年6月2日言詞辯論終結
原      告  詹博丞  

被      告  臺北市交通事件裁決所

代  表  人  蘇福智  
訴訟代理人  楊承達  
上列當事人間交通裁決事件，原告不服被告民國111年1月25日北
市裁催字第22-A00T2R080號裁決，提起行政訴訟，本院判決如下
：
    主  文
原告之訴駁回。
訴訟費用新臺幣參佰元由原告負擔。　　
    事實及理由
一、程序事項：
　　本件原告經合法通知，無正當理由而未於言詞辯論期日到場
    ，核無行政訴訟法236條、第218條準用民事訴訟法第386條
    各款所列情形，爰依被告之聲請，由其一造辯論而為判決。
二、事實概要：
　　原告駕駛000-000號普通重型機車（下稱系爭車輛），前因
    「在六個月內，駕照違規記點共達六點以上」之違規事實，
    經被告依道路交通管理處罰條例（下稱道交條例）第63條第
    3項，於110年4月12日以北市裁罰字第00-000000000號裁決
    書（下稱A處分）裁處原告吊扣駕駛執照1個月，並應參加道
    路交通安全講習，嗣原告逾期仍未繳送駕駛執照，被告爰自
    110年11月17日逕行註銷原告之駕駛執照。原告復於民國111
    年1月23日下午10時57分許，在臺北市○○路000號前駕駛系爭
    車輛，被臺北市政府警察局萬華分局（下稱舉發機關）員警
    攔停稽查，發見原告汽車駕照業於110年11月17日逕行註銷
    ，遂依道交條例第21條第1項第4款規定，以掌電字第AOOT2R
    080號舉發違反道路交通管理事件通知單（下稱系爭舉發單
    ），舉發原告有「駕駛執照業經註銷仍駕車」之違規行為，
    並載明應到案日期為111年2月22日前。嗣被告於111年1月25
    日以原告於上開時、地有「駕駛執照業經註銷仍駕駛機車」
    之違規事實，依道交條例第21條第1項第4款，以北市裁催字
    第22-A00T2R080號裁決書（下稱原處分）對原告裁處罰鍰新
    臺幣（下同）6,000元，原處分於111年1月25日對原告送達
    。原告不服，於111年1月25日向本院提起行政訴訟。
三、原告起訴主張：
　　原告111年1月23日被警察攔查方知自己機車駕照被註銷，去
    裁決所詢問才知道記點吊扣未執行，被註銷駕照，但原告沒
    有收到裁決書等情，並聲明：原處分撤銷。
四、被告則以：
　　查第A00J1L244及A00J1L243號違規案，係原告騎乘000-000
    號普通重型機車，於110年3月9日19時46分許，分別在臺北
    市大埔街與中華路二段口及臺北市漢口街路一段與中華路二
    段口，分別因「闖紅燈」及「紅燈右轉」，均由舉發機關員
    警依據處罰條例第53條第1、2項規定，當場攔停舉發在案（
    證物1），舉發通知單並由原告簽收，並記違規點數共6點。
    原告因上開2件交通違規，違反第53條第1、2項規定而各記
    違規點數3 點，已符前述汽車駕駛人在6個月內違規記點共
    達6 點以上之處罰規定，被告依法製開北市裁催字第00-000
    000000號裁決書裁處原告吊扣駕駛執照1個月，並付郵交寄
    原告提供監理所站之地址，完成寄存送達，於法無違誤之處
    等語置辯，並聲明：原告之訴駁回。
五、本院之判斷：
㈠、按道交條例第21條第1項第4款規定：「汽車駕駛人，有下列
    情形之一者，處新臺幣6,000元以上1萬2,000元以下罰鍰，
    並當場禁止其駕駛：四、駕駛執照業經吊銷、註銷仍駕駛小
    型車或機車。」。同條例第63條第3項規定：「汽車駕駛人
    在六個月內，違規記點共達六點以上者，吊扣駕駛執照一個
    月；一年內經吊扣駕駛執照二次，再違反第一項各款所列條
    款之一者，吊銷其駕駛執照。」。同條例第65條第1項第2款
    規定：「汽車所有人、駕駛人違反本條例，經主管機關裁決
    書送達後逾三十日之不變期間未向管轄之地方法院行政訴訟
    庭提起撤銷訴訟，或其訴訟經法院裁判確定，而不繳納罰鍰
    或不繳送汽車牌照、駕駛執照者，依下列規定處理之：二、
    經處分吊扣汽車牌照或駕駛執照者，按其吊扣期間加倍處分
    ；仍不依限期繳送汽車牌照或駕駛執照者，吊銷其汽車牌照
    或駕駛執照。」次按違反道路交通管理事件統一裁罰基準及
    處理細則，駕駛執照業經吊銷、註銷仍駕駛機車，期限內繳
    納或到案聽候裁決者，處罰鍰新臺幣6,000元。
㈡、再按，送達，於應受送達人之住居所、事務所或營業所為之
    ；於應送達處所不獲會晤應受送達人時，得將文書付與有辨
    別事理能力之同居人、受雇人或應送達處所之接收郵件人員
    ；送達，不能依前2條規定為之者，得將文書寄存送達地之
    地方自治或警察機關，並作送達通知書兩份，一份黏貼於應
    受送達人住居所、事務所、營業所或其就業處所門首，另一
    份交由鄰居轉交或置於該送達處所信箱或其他適當位置，以
    為送達；前項情形，由郵政機關為送達者，得將文書寄存於
    送達地之郵政機關，行政程序法第72條第1項前段、第73條
    第1項、第74條第1、2項定有明文。則行政程序法上之文書
    ，於合法寄存於送達地之地方自治或警察機關、抑或郵政機
    關時，即發生送達效力，並非以應受送達人前往上開機關領
    取文書時，且非如行政訴訟法第73條第3項規定，自寄存之
    日起，經10日後，始發生送達效力。
㈢、經查，原告駕駛系爭車輛，於111年1月23日下午10時57分許
    ，在臺北市○○路000號前，因有「駕駛執照業經註銷仍駕駛
    機車」之違規行為，遭舉發機關執勤員警製單舉發，被告認
    原告違規事實明確，乃依道交條例第21條第1項第4款規定，
    以原處分裁處原告罰鍰6,000元等情，有系爭舉發單（本院
    卷第45頁）、原處分（本院卷第53頁）在卷可稽，核堪採認
    為真實。
㈣、復查，原告前因「在六個月內，駕照違規記點共達六點以上
    」之違規事實，經被告於110年4月12日以A處分處原告吊扣
    駕駛執照1個月，並應參加道路交通安全講習，上開A處分前
    經郵務人員送達至原告戶籍地址臺北市○○區○○里○○路000巷0
    弄00號2樓，因未獲會晤原告、同居人或受僱人代為收受，
    於110年4月19日將前處分書寄存送達至莒光郵局以為送達，
    有A處分及A處分送達證書（見本院卷第47-49頁）在卷可稽
    ，依上開行政程序法規定，上開裁決書自寄存送達於郵局時
    起，即於110年4月19日已發生合法送達效力，又原告未於上
    開吊扣駕照裁決送達後30日之不變間內提起行政訴訟，且逾
    期仍未繳送駕駛執照，被告爰自110年11月17日逕行註銷原
    告之駕駛執照（見本院卷第61頁），是原告於111年1月23日
    下午10時57分許，在臺北市○○路000號前駕駛系爭車輛，顯
    有「駕駛執照業經註銷仍駕駛機車」之違規行為無訛，被告
    據此以原處分裁罰原告，並無違誤。
㈤、原告雖主張，其未收受A處分云云。惟A處分自寄存送達於郵
    局時起，即於110年4月19日已發生合法送達效力，已於前述
    。又按，汽車駕駛人或汽車修護技工申請變更、換照、補照
    、登記，汽車駕駛人或汽車修護技工之姓名、出生年、月、
    日、住址有變更者應填具異動登記書，檢同身分證或戶口名
    簿，向公路監理機關申請，道路交通安全規則第75條第1款
    定有明文。查原告未依前開道路交通安全規則第75條第1款
    規定，向公路監理機關申請變更住址，被告將A處分依原告
    駕駛人基本資料表（本院卷第61頁），以原告駕籍地址（即
    原告原戶籍地址）臺北市○○區○○里○○路000巷0弄00號2樓為
    送達地址，並無違誤。是原告之主張，並不可採。
六、綜上所述，原告於事實概要欄所載時、地，有如事實概要欄
    所示之違規行為，事證明確，經被告於111年1月25日依道交
    條例第21條第1項第4款，以原處分裁處原告罰鍰6,000元，
    核無違誤。原告訴請撤銷原處分，為無理由，應予駁回。
七、本案判決基礎已臻明確，兩造其餘攻擊防禦方法及訴訟資料
    ，經本院審核後，認與判決結果不生影響，且無調查之必要
    ，爰不一一論述及調查，併此敘明。
八、第一審裁判費為300元，依法應由敗訴之原告負擔，且係原
    告於起訴時繳納，爰確定第一審訴訟費用如主文第2項所示
    。
九、結論：原告之訴為無理由，依行政訴訟法第98條第1項前段
    、第237條之8第1項，判決如主文。
中　　華　　民　　國　　111 　年　　6 　　月　　16　　日
                  行政訴訟庭　　法　官　張瑜鳳
以上正本係依原本作成。
如不服本判決，應於判決送達後20日內，以原判決違背法令為理
由，向本院提出上訴狀並表明上訴理由（原判決所違背之法令及
其具體內容或依訴訟資料可認為原判決有違背法令之具體事實）
，並繳納上訴裁判費新臺幣750 元。
其未載明上訴理由者，應於提出上訴後20日內，向本院補提理由
書（上訴狀及上訴理由書均須按他造人數附繕本）；如未按期補
提上訴理由書，則逕以裁定駁回上訴。　　　　　　　　　 
中　　華　　民　　國　　111 　年　　6 　　月　　16　　日
                                書記官  林劭威